【裁判字號】    97,審訴,2531
【裁判日期】    970731
【裁判案由】    毒品危害防制條例
【裁判全文】
臺灣高雄地方法院刑事判決            97年度審訴字第2531號
公  訴  人  臺灣高雄地方法院檢察署檢察官
被      告  乙○○
指定辯護人  本院公設辯護人黃文德
上列被告因毒品危害防制條例案件，經檢察官提起公訴（97年度
毒偵字第4591號），本院合議庭裁定由受命法官獨任依協商程序
審理，判決如下：
    主  文
乙○○施用第一級毒品，累犯，處有期徒刑捌月，扣案之第一級
毒品海洛因壹包（驗後淨重零點零肆貳公克），沒收銷燬之；又
施用第二級毒品，累犯，處有期徒刑肆月。應執行有期徒刑拾月
，扣案之第一級毒品海洛因壹包（驗後淨重零點零肆貳公克），
沒收銷燬之。
    事實及理由
一、本件犯罪事實及證據，除犯罪事實「在不詳地點」更正為「
    在其高雄縣岡山鎮○○路103 號3 樓323 室之居所」；「扣
    得第一級毒品海洛因1 包（重0.3 公克）」更正為「扣得第
    一級毒品海洛因1 包（驗後淨重0.042 公克）」；並補充「
    乙○○前因違反麻醉藥品管理條例案件，經臺灣高等法院高
    雄分院以85年度上訴字第1932號判決，判處有期徒刑5 年4
    月、3 年2 月確定；再因違反麻醉藥品管理條例案件，經本
    院以85年度易字第8623號判決，判處有期徒刑9 月確定，並
    經臺灣高等法院高雄分院以86年度聲字第201 號裁定，就上
    開案件定應執行刑為有期徒刑8 年6 月確定，於89年9 月30
    日假釋出監，嗣遭撤銷假釋，再度入監服刑，另經臺灣高等
    法院高雄分院以96年度聲減字第562 號裁定，就上開案件合
    於減刑條件部分予以減刑，並定應執行刑為有期徒刑6 年11
    月，於96年7 月16日執行完畢」；證據部分補充「被告乙○
    ○於本院審理中之自白」及「高雄市立凱旋醫院濫用藥物成
    品檢驗鑑定書」外，餘均引用檢察官起訴書之記載，如附件
    。
二、本件被告業已認罪，並經辯護人協助下與檢察官於審判外達
    成協商之合意，渠等合意內容為：被告願受科刑範圍如主文
    所載。經核被告所為，係犯毒品危害防制條例第10條第1 項
    之施用第一級毒品罪，及同條第2 項之施用第二級毒品罪，
    且上開協商合意內容，並無刑事訴訟法第455 條之4 第1 項
    所列不得認罪協商之情形，本件既經檢察官聲請改依協商程
    序而為判決，本院爰不經言詞辯論，於協商合意範圍內為協
    商判決。
三、應適用之法條：刑事訴訟法第455 條之4 第2 項、第455 條
    之8 、第454 條第2 項，毒品危害防制條例第10條第1 項、
    第2 項、第18條第1 項前段，刑法第11條、第47條第1 項、
    第51條第5 款。
四、本判決除有刑事訴訟法第455 條之4 第1 項第1 款、第2 款
    、第4 款、第6 款、第7 款所定情形之一，或違反同條第2
    項規定者外，不得上訴。
本案經檢察官鄭益雄到庭執行職務。
中    華    民    國    97    年    7     月    31    日
                  刑事第七庭    法  官  陳君杰
以上正本證明與原本無異。
如不服本判決，應於判決送達後10日內，向本院提出上訴狀。
中    華    民    國    97    年    7     月    31    日
                                書記官  李承悌
附錄本判決論罪科刑法條全文：
毒品危害防制條例第10條
施用第一級毒品者，處6 月以上5 年以下有期徒刑。
施用第二級毒品者，處3年以下有期徒刑。
附件：
臺灣高雄地方法院檢察署檢察官起訴書
                                    97年度毒偵字第4591號
    被      告  乙○○  男  40歲（民國○○年○月○○日生）
                        住高雄縣岡山鎮○○里○○路60巷30
                          弄28號
                        國民身分證統一編號：Ｚ000000000號
上列被告因毒品危害防制條例案件，已經偵查終結，認應該提起
公訴，茲將犯罪事實及證據並所犯法條分敘如下：
    犯罪事實:
一、乙○○前因施用毒品案件，經送觀察、勒戒後，認有繼續施
    用毒品之傾向，經臺灣高雄地方法院裁定令入戒治處所施以
    強制戒治，於民國93年2月17日停止戒治付保護管束期滿，
    視為執行完畢，並由本署檢察官於93年3月24日以93年度戒
    毒偵字第205號不起訴處分確定。詎仍不知悔改，復於釋放
    後5年內，分別基於施用第一級毒品海洛因、第二級毒品甲
    基安非他命之犯意，分別於97年5月8日12時許，在高雄縣岡
    山鎮○○路103號3樓323室居所，以針筒注射方式施用第一
    級毒品海洛因1次，於97年5月9日13時10分許回溯24小時內
    某時（不含公權力拘束期間），在不詳地點，以不詳方式施
    用第二級毒品甲基安非他命1次。嗣於97年5月9日11時30 分
    許，為警方於高雄縣岡山鎮○○路某處查獲，並扣得第一級
    毒品海洛因1包（重0.3公克）經採取尿液送驗後，呈現鴉片
    類陽性反應，始知上情。
二、案經高雄縣政府警察局岡山分局報告偵辦。
    證據並所犯法條:
一、訊據被告乙○○承認有上揭施用第一級毒品海洛因之犯行，
    惟矢口否認有何施用第二級毒品甲基安非他命之犯行。
    惟查：被告尿液送驗後呈鴉片類、安非他命類陽性反應等情
    ，有台灣檢驗科技股份有限公司濫用藥物尿液檢驗報告、高
    雄縣政府警察局岡山分局毒品危害防制條例嫌犯代號與真實
    姓名對照表各1份在卷可稽，復有刑案資料查註紀錄表、現
    場照片2張、扣案海洛因1包在卷可佐，被告犯嫌堪予認定。
二、核被告所為，係犯毒品危害防制條例第10條第1項之施用第
    一級毒品罪嫌。又被告持有第一級毒品海洛因為施用第一級
    毒品海洛因之低度行為，不另論罪。扣案之第一級毒品海洛
    因1包，請依毒品危害防制條例第18條第1項之規定沒收銷毀
    。
三、依刑事訴訟法第251條第1項提起公訴。
            此致
臺灣高雄地方法院
中    華    民    國    97    年    6     月    5     日
                        檢察官   甲○○
上正本證明與原本無異
中    華    民    國    97    年    6     月    10    日
                        書記官   洪美玉
附錄：毒品危害防制條例第10條
施用第一級毒品者，處 6 月以上 5 年以下有期徒刑。
施用第二級毒品者，處 3 年以下有期徒刑。


司法院資訊處製作；財團法人民間司法改革基金會備份。
